---
date: "2019-05-05T00:00:00+01:00"
title: "Databases for metID"
linktitle: "1 Databases for metID"
author: admin
type: book
weight: 1
commentable: true
---

```{r setup, include=FALSE}
knitr::opts_chunk$set(
  collapse = TRUE,
  comment = "#>",
  warning = FALSE,
  message = TRUE,
  out.width = "100%"
)
knitr::opts_knit$set(root.dir = here::here("content/docs"))
```

## 介绍

`metID` 中的数据库类为 `databaseClass`。你可以使用 `metID` 中的演示数据库来进行探索。

```{r,eval=TRUE,warning=FALSE, R.options="", message=TRUE, cache=TRUE}
library(metid)
data("snyder_database_rplc0.0.3")
snyder_database_rplc0.0.3
```

```{r,eval=TRUE,warning=FALSE, R.options="", message=TRUE, cache=TRUE}
class(snyder_database_rplc0.0.3)
```

它包含三个部分：

1. spectra.info: 数据库中所有代谢物/化合物的信息。

```{r,eval=TRUE, echo=FALSE,warning=FALSE, R.options="", message=FALSE, cache=TRUE}
library(kableExtra)
library(magrittr)
kbl(snyder_database_rplc0.0.3@spectra.info) %>%
  kable_styling(bootstrap_options = c("striped", "hover", "condensed", "responsive"),
                fixed_thead = TRUE) %>% 
  scroll_box(width = "100%", height = "600px")
```

2. database.info: 数据库的信息。

```{r,eval=TRUE,warning=FALSE, R.options="", message=TRUE, cache=TRUE}
snyder_database_rplc0.0.3@database.info
```

3. spectra.data: 数据库中代谢物的光谱信息。

```{r,eval=TRUE,warning=FALSE, R.options="", message=TRUE, cache=TRUE}
names(snyder_database_rplc0.0.3@spectra.data)
```

```{r,eval=TRUE,warning=FALSE, R.options="", message=TRUE, cache=TRUE}
head(names(snyder_database_rplc0.0.3@spectra.data$Spectra.positive))
```

一个代谢物可能包含多个光谱。

```{r,eval=TRUE,warning=FALSE, R.options="", message=TRUE, cache=TRUE}
snyder_database_rplc0.0.3@spectra.data$Spectra.positive$RPLC_1$NCE25
```

你可以使用 [masstools 中的函数](https://masstools.tidymass.org/reference/ms2_plot) 来可视化 MS2 光谱。

```{r,eval=TRUE,warning=FALSE, R.options="", message=TRUE, cache=TRUE}
if(!require(masstools)){
  remotes::install_gitlab("tidymass/masstools")
}
library(masstools)
```

```{r,eval=TRUE,warning=FALSE, R.options="", message=TRUE, cache=TRUE}
ms2_plot(
  snyder_database_rplc0.0.3@spectra.data$Spectra.positive$RPLC_1$NCE25
)
```

## 从数据库中提取光谱

```{r,eval=TRUE,warning=FALSE, R.options="", message=TRUE, cache=TRUE}
ms2 <-
  get_ms2_spectrum(lab.id = "RPLC_1", 
                   database = snyder_database_rplc0.0.3,
                   polarity = "positive", 
                   ce = "NCE25"
                    )
ms2
```

```{r,eval=TRUE,warning=FALSE, R.options="", message=TRUE, cache=TRUE}
ms2_plot(ms2)
```

## 将 `databaseClass` 转换为其他数据库格式

[`MassBank`](https://massbank.eu/)、[`MoNA`](https://mona.fiehnlab.ucdavis.edu/) 和其他一些公共数据库提供代谢物的 `msp` 格式数据库。因此你可以使用 `metID` 中的函数将 `metID` 格式的数据库输出为 `msp` 格式，以便用于 `GNPS`、`MassBank` 和 `MoNA`。

### MassBank

#### `msp` 格式

只需使用 `write_msp_massbank()` 函数将 `metID` 数据库输出为 MassBank 的 `msp` 格式。

```{r,eval = FALSE,warning=FALSE, message=FALSE,R.options="",cache=TRUE}
library(metid)
write_msp_massbank(databasae = databasae, path = ".")
```

`write_msp_massbank()` 函数的参数可以通过 `?write_msp_massbank()` 查找。

#### `mgf` 格式

只需使用 `write_mgf_massbank()` 函数将 `metID` 数据库输出为 MassBank 的 `mgf` 格式。

```{r,eval = FALSE,warning=FALSE, message=FALSE,R.options="",cache=TRUE}
library(metid)
write_mgf_massbank(databasae = databasae, path = ".")
```

`write_mgf_massbank()` 函数的参数可以通过 `?write_msp_massbank()` 查找。

### MoNA

#### `msp` 格式

只需使用 `write_msp_mona()` 函数将 `metID` 数据库输出为 MoNA 的 `msp` 格式。

```{r,eval = FALSE,warning=FALSE, message=FALSE,R.options="",cache=TRUE}
library(metid)
write_msp_mona(databasae = databasae, path = ".")
```

`write_msp_mona()` 函数的参数可以通过 `?write_msp_mona()` 查找。

#### `mgf` 格式

只需使用 `write_mgf_mona()` 函数将 `metID` 数据库输出为 MoNA 的 `mgf` 格式。

```{r,eval = FALSE,warning=FALSE, message=FALSE,R.options="",cache=TRUE}
library(metid)
write_mgf_mona(databasae = databasae, path = ".")
```

`write_mgf_mona()` 函数的参数可以通过 `?write_msp_mona()` 查找。

### GNPS

#### `msp` 格式

只需使用 `write_msp_gnps()` 函数将 `metID` 数据库输出为 GNPS 的 `msp` 格式。

```{r,eval = FALSE,warning=FALSE, message=FALSE,R.options="",cache=TRUE}
library(metid)
write_msp_gnps(databasae = databasae, path = ".")
```

`write_msp_gnps()` 函数的参数可以通过 `?write_msp_gnps()` 查找。

#### `mgf` 格式

只需使用 `write_mgf_gnps()` 函数将 `metID` 数据库输出为 GNPS 的 `mgf` 格式。

```{r,eval = FALSE,warning=FALSE, message=FALSE,R.options="",cache=TRUE}
library(metid)
write_mgf_gnps(databasae = databasae, path = ".")
```

`write_mgf_gnps()` 函数的参数可以通过 `?write_msp_gnps()` 查找。

## 会话信息

```{r,eval=TRUE,warning=FALSE, R.options="", message=TRUE, cache=TRUE}
sessionInfo()
```